【裁判字號】    96,上重更(二),64
【裁判日期】    970131
【裁判案由】    毒品危害防制條例
【裁判全文】
臺灣高等法院臺中分院刑事判決    96年度上重更(二)字第64號
上  訴  人
即  被  告  甲○○
選任辯護人  吳天富律師
上列上訴人因毒品危害防制條例案件，不服臺灣彰化地方法院90
年度訴字第639號中華民國90年7月31日第一審判決（起訴案號：
臺灣彰化地方法院檢察署89年度偵字第7967號），提起上訴，案
經判決後，經最高法院第2次發回更審，本院判決如下：
    主  文
原判決撤銷。
甲○○販賣第一級毒品，處有期徒刑柒年貳月。
扣案之海洛因參包（驗餘淨重共壹點柒柒公克）沒收銷燬之；夾
鏈袋貳大包、電子磅秤壹台均沒收。販賣毒品所得新臺幣壹仟元
沒收之，如全部或一部不能沒收時，以其財產抵償之。
    事      實
一、甲○○素行不良，曾犯違反麻醉藥品管理條例案件，經臺灣
    臺中地方法院81年度易字第123號判決判處有期徒刑4月確定
    ，於民國（下同） 82年2月17日執行完畢，再因違反麻醉藥
    品管理條例案件，經本院82年度上易字第2350號判處有期徒
    刑8月，於 83年11月25日執行完畢（於本案不構成累犯），
    竟仍不知悔改，明知海洛因為毒品危害防制條例第2條第2項
    第1款所規定之第一級毒品，不得販賣，於89年9月、10月間
    ，在彰化縣和美鎮或彰化市之電動玩具店以新臺幣（下同）
    3千元至5千元不等之價格向姓名不詳綽號「阿明」之不詳姓
    名男子購買不詳數量之第一級毒品海洛因後，竟意圖營利，
    基於販賣第一級毒品海洛因之犯意，於其彰化縣和美鎮○○
    路 ○段57號住處，利用其所有之夾鏈袋及電子磅秤，改裝為
    小包之海洛因，除供自己施用外，於 89年10月5日18時至19
    時許，乙○○騎乘機車前往甲○○位於彰化縣和美鎮○○路
    ○段57號住處，乙○○拿出1千元向甲○○購買海洛因，甲○○即當場交付 1包數量不詳之海洛因予乙○○，嗣乙○○於
    購買當日（即 89年10月5日）晚上11時30分許，經警在彰化
    縣和美鎮○○路○段與永樂路口查獲，並扣得海洛因1包（淨
    重 0點01公克，乙○○施用毒品案件業經判決確定），乙○○被查獲後供出其海洛因係向甲○○所購買，經警循線於89
    年10月20日14時許，持搜索票前往甲○○上址住處，扣得甲○○所有之海洛因3包（包括在丁○○身上查獲之海洛因2包
    及在甲○○身上查獲之海洛因1包，3包驗餘淨重共 1點77公
    克），及甲○○所有供販賣海洛因所用之夾鏈袋 2大包及電
    子磅秤1台。
二、案經彰化縣警察局移送臺灣彰化地方法院檢察署檢察官偵查
    起訴。
    理      由
一、證據能力部分：
  (一)按被告以外之人於偵查中向檢察官所為陳述，除顯有不可信
    之情況者外，得為證據，刑事訴訟法第 159條之1第2項定有
    明文。蓋因檢察官與法官同為司法官署，且檢察官代表國家
    偵查犯罪，依法有訊問被告、證人及鑑定人之權力，且須對
    被告有利、不利之情形均應注意，況徵諸實務運作，檢察官
    實施刑事偵查程序，亦能恪遵法定程序之要求，不致有違法
    取證情事且可信度極高，是被告以外之人前於偵查中已具結
    而為證述，除反對該項供述得具有證據能力之一方，已釋明
    「顯有不可信之情況」之理由外，不宜遽指該證人於偵查中
    之陳述不具證據能力，方符前揭法條之立法意旨。是證人乙○○、楊宗憲於檢察官偵查中具結所為證述，並未有不法取
    供之情形，被告或辯護人亦未釋明有顯有不可信之情況，是
    證人乙○○、楊宗憲於偵查中之證言，自均具有證據能力。
  (二)再按被告以外之人（包括證人、鑑定人、告訴人、被害人及
    共同被告等）於審判外之言詞或書面陳述，除法律有規定外
    ，不得作為證據；被告以外之人於檢察事務官、司法警察官
    或司法警察調查中所為之陳述，與審判中不符時，其先前之
    陳述具有較可信之特別情況，且為證明犯罪事實存否所必要
    ，得為證據，刑事訴訟法第159條第1項、第159條之2分別定
    有明文。本件證人丁○○、乙○○於警詢及本院審理中之供
    述，均有前後陳述不符之情。爰審酌證人丁○○、乙○○經
    警方進行詢問後，業經其 2人簽名確認筆錄記載內容無訛，
    再參以證人丁○○、乙○○於接受警方詢問時，距案發時日
    較近，以查獲情況而言，自以警詢當時記憶較為深刻，可立
    即反應實際發生之狀況，不致因時隔日久而遺忘案情，亦無
    來自被告之壓力，而出於虛偽不實之陳述或事後串謀而故為
    迴護被告之機會，故證人丁○○、乙○○ 2人分別於警詢時
    所為之陳述，客觀上具有較可信之特別情況，且為證明具有
    極度封閉、隱密性之販賣毒品犯罪事實存否所必要，是堪認
    證人丁○○、乙○○2人於警詢中之陳述均具有證據能力。
二、訊據上訴人即被告（下稱被告）甲○○固坦承於上開時地為
    警查獲海洛因、夾鏈袋及電子磅秤等物，惟矢口否認有販賣
    海洛因之犯行，辯稱：伊並未販賣海洛因予乙○○，是乙○○曾經跟伊要，伊未給乙○○，所以挾怨報復，扣案之夾鏈
    袋2大包係伊自己為施用而分裝，電子磅秤1台係不詳年籍姓
    名綽號「阿章」之男子寄放伊住處，扣案之海洛因係為自己
    施用而持有，伊並未販賣海洛因云云：經查：
  (一)被告甲○○於警詢時自承其於 89年9月、10月間在彰化縣和
    美鎮或彰化市之電動玩具店以3千元至5千元不等之價格向姓
    名不詳綽號「阿明」之不詳姓名男子購買不詳數量之第一級
    毒品海洛因乙節（見彰化縣警察局彰警刑字第37248號卷第2
    頁背面、第3頁），而被告甲○○於其彰化縣和美鎮○○路○
    段57號住處，利用其所有之夾鏈袋及電子磅秤，改裝為小包
    之海洛因一情，業經證人丁○○於警詢中證稱：經警當場查
    獲之扣案物品均是甲○○所有，在伊身上查獲之海洛因 2包
    也是甲○○所有，當時發現警方來，伊幫他收起來的，夾鏈
    袋及電子磅秤是用來分裝毒品等語無誤（見上開警卷第12頁
    背面），復於本院上訴審調查時仍證稱：在伊身上查扣 2包
    海洛因，當時要丟來不及，所以幫甲○○收等語屬實（見本
    院上訴卷第93頁），且被告甲○○於原審及本院上訴審、更
    一審審理時亦分別供稱：扣案夾鏈袋是伊的，電子秤是向朋
    友借的（非謂寄放的）等語（見原審卷第34頁、本院上訴審
    卷第26頁、本院更一審卷第 167頁），而被告甲○○迄今未
    能提供「阿章」之真實姓名或聯絡方式以供查證，是其所辯
    電子磅秤係「阿章」寄放云云，並不足採。另復有海洛因 3
    包（包括在丁○○身上查獲之海洛因 2包及在被告甲○○身
    上查獲之海洛因 1包，3包驗餘淨重共1點77公克），及夾鏈
    袋2大包、電子磅秤1台扣案可證，而扣案之白色粉末及結晶
    3 包確係第一級毒品海洛因無誤，亦有法務部調查局鑑定通
    知書2紙附卷可稽（見偵查卷第 76、77頁）。倘扣得毒品海
    洛因 3包僅係供被告甲○○自己施用，又何需在其住處準備
    分裝毒品之夾鏈袋及計量毒品份量之電子磅秤，且電子磅秤
    係用以秤重量很輕之物，並非家庭日常用品，一般家庭如有
    備置，往往有其特定用途，稽之被告所為辯解，亦顯非供家
    庭日常生活之用，堪認被告甲○○係用以分裝販賣毒品牟利
    甚明。因此被告甲○○辯稱：扣案之夾鏈袋 2大包係伊自己
    為施用而分裝之物，電子磅秤 1台係綽號「阿章」之男子寄
    放云云，及證人丁○○於本院本審審理時證稱：夾鏈袋和電
    子磅秤是伊和甲○○買毒品回去，秤看看重量夠不夠之用云
    云，分別核係事後卸責及迴護之詞，委不足採。
  (二)89年10月5日 18時至19時許，乙○○騎乘機車前往被告甲○○位於彰化縣和美鎮○○路○段57號住處，乙○○拿出1千元
    向被告甲○○購買海洛因，被告甲○○即當場交付 1包不詳
    數量之海洛因予乙○○之事實，業經證人乙○○於89年10月
    19日警詢時證稱：89年10月5日晚上約 18時至19時左右，伊
    騎1部機車，到甲○○位於彰化縣和美鎮○○路○段57號的家
    找他，甲○○的家是3棟2層樓之樓房合併而成的，第1、2棟
    是甲○○的兄弟居住的，他住最裡面1棟的2樓前面房間， 1
    樓住他母親。那天伊在樓下喊他的名字「木吉」，就有 1名
    綽號叫「阿友」（即丁○○）之男子來開門，伊就和他一起
    到2樓甲○○的房間內，．．．，伊拿出1千元給甲○○，他
    就從放在床頭的1個黑色皮製手提包中，拿出1包海洛因給伊
    等語屬實（見上開警卷第 7頁），核與證人丁○○於警詢時
    證稱： 89年10月5日晚上伊在甲○○住處，有開門讓「阿亮
    」（嗣指認即為乙○○）上來找甲○○等語（見上開警卷第
    13 頁背面）相符。又證人乙○○並於90年3月20日檢察官訊
    問時具結證稱： 89年10月5日伊有到甲○○彰草路住處買海
    洛因，他家是 1、2樓上下打通，甲○○房間在陽台即2樓前
    面房間， 1樓是他母親房間，伊係透過友人楊宗憲介紹，始
    認識甲○○等語（見偵卷第53頁），亦核與證人楊宗憲於偵
    查時具結證述：乙○○和伊住在店裡而認識甲○○，伊確定
    他們認識，甲○○家是 2層樓，他的房間在陽台那邊等語相
    合（見偵卷第59頁背面、第60頁），且被告甲○○於偵查時
    亦供承：伊家是3棟2層樓之樓房，第1、2棟是伊兄弟在住，
    伊則住最裡面那1棟的 2樓前面房間，1樓住伊母親（見偵卷
    第25頁），亦核與證人乙○○於警偵中所述及證人楊宗憲於
    偵查時所述被告甲○○家中格局相符。證人乙○○復於90年
    6月29日原審審理時仍再度具結證稱：伊於 89年10月間有向
    甲○○購買毒品，在他住的地方 2樓，靠近陽台的房間交易
    等語無誤（見原審卷第19至20頁）。觀之證人乙○○對於89
    年 10月5日購得海洛因之金額、地點、方式均能明確指證，
    並無瑕疵可指，且與證人許昭、楊宗憲所述相符，是證人乙○○上開證詞自堪採信。而證人乙○○於 89年10月5日晚上
    11 時30分許，經警在彰化縣和美鎮○○路○段與永樂路口查
    獲，並扣得海洛因1包（淨重0點01公克），其施用毒品案件
    業經判決確定之事實，亦有臺灣彰化地方法院90年度訴字第
    457號90年5月24日刑事判決 1份在卷可參（見本院更一審卷
    第176至181頁）。復觀上開刑事判決，並未以乙○○供出毒
    品來源因而破獲，依毒品危害防制條例第17條之規定予以減
    輕其刑，而證人乙○○於上開判決後原審 90年6月29日調查
    時，仍具結證述：伊確曾向被告購買毒品，其於警、偵訊中
    所言均屬實在等語（見原審卷第20頁）。可知證人乙○○所
    犯施用毒品罪既未因其供出毒品來源獲減輕其刑，該案判決
    確定後，乙○○仍於法院調查時，具結指證被告確有販賣毒
    品，該證人所為之證述，並無為邀減刑寬典而為虛偽供述之
    危險可言，益認其上開所言非虛。
  (三)被告甲○○於警詢及原審審理時辯稱：不認識乙○○云云，
    其於本院調查及審理時則辯稱：是乙○○曾經跟伊要毒品，
    伊未給乙○○，所以他挾怨報復云云，前後已有不一，而證
    人乙○○於本院上訴審調查時先稱：伊誤以為甲○○檢舉伊
    涉迅雷專案，故指證海洛因向甲○○所購云云（見本院上訴
    審卷第79頁），其於本院更一審審理時係稱：伊於89年10月
    5 日和甲○○一起吸毒離開就被抓，伊以為是甲○○檢舉伊
    ，所以才說是甲○○賣伊毒品（見本院更一審卷第77頁），
    其於本院本審審理時則稱：因和被告說話有口角，被告曾向
    人說要跟伊漏氣，伊很不服氣，也要給他漏氣，才會指證他
    販毒給伊云云（見本院本審卷97年1月16日審理筆錄第9頁）
    ，不僅先後供述不一，且與被告甲○○所辯：是乙○○曾經
    跟伊要毒品，伊未給乙○○，才挾怨報復云云完全不符。又
    證人乙○○業於偵查、原審審理中均指稱甲○○販賣海洛因
    予伊，核與其於警詢時指稱甲○○販賣海洛因予伊等情，均
    相符合，是證人乙○○於本院證稱警詢係警員自寫，即非可
    採。是無從以乙○○事後於本院迴護之詞，而為有利於被告
    甲○○之認定。至辯護意旨所謂洪春蘭是否至大陸買毒品一
    節，尚無積極證據足資證明，而本件被告甲○○於警詢即自
    承海洛因係向「阿明」所購，是本件洪春蘭是否至大陸購買
    毒品一節，與乙○○有向被告甲○○購買海洛因無涉，又本
    件並未認定丁○○向被告甲○○購買海洛因，是丁○○證稱
    伊所有之海洛因係向「阿文」買的，亦與本件甲○○販賣海
    洛因予乙○○無關，附予敘明。
  (四)查販賣毒品海洛因係違法行為，非可公然為之，亦無公定之
    價格，不論任何包裝，均可任意分裝增減分量，而每次買賣
    之價量，亦可能隨時依雙方間之關係深淺、資力、需求量及
    對行情之認知、來源是否充裕、查緝是否嚴緊，購買者被查
    獲時供述購買對象之可能性風險之評估等，因而異其標準，
    並機動調整，非可一概而論，販賣之利得除經坦承犯行或價
    量俱臻明確外，委難察得實情，販賣之人從價差或量差中牟
    利方式雖異，其意圖營利之非法販賣行為則一。本件被告甲○○始終未坦承販賣海洛因犯行，致無法查得其實際販入之
    價格與賣出價格之價差，惟被告甲○○與購買者乙○○非屬
    至親，當無可能一再甘冒重典而依購入價格轉售而毫無利得
    ，是其有營利之意圖，應臻明確。綜上所述，被告甲○○上
    開所辯，無非事後卸責之詞，不足採信，其犯行堪予認定，
    應依法論科。
三、查我國刑法業以中華民國94年2月2日總統華總一義字第0940
    0014901號令修正公布，並自 95年7月1日施行。被告行為後
    ，其應適用之相關法律已有變更，茲就與本案適用有關之條
    文，比較說明如下：
  (一)法定刑中罰金刑部分：
    刑法第33條第5款業經修正公布，修正後刑法第33條第5款規
    定「罰金：新臺幣 1千元以上，以百元計算之」，與修正前
    刑法第33條第5款規定「罰金：（銀元）1元以上」不同。比
    較新舊法結果，以舊法即行為時法較有利於被告，故依刑法
    第2條第1項前段規定，本案被告所犯之罪，其法定刑併科罰
    金部分，自應適用行為時之法律規定決定其罰金部分之法定
    刑。
  (二)刑法第64條第2項原規定為：「死刑減輕者，為無期徒刑，
    或為15年以下12年以上有期徒刑」；修正後之該條項規定為
    ：「死刑減輕者，為無期徒刑」。另刑法第 65條第2項原規
    定為：「無期徒刑減輕者，為 7年以上有期徒刑」；修正後
    之該條項規定為：「無期徒刑減輕者，為20年以下15年以上
    有期徒刑」。被告所犯之毒品危害防制條例第4條第1項販賣
    第一級毒品罪，如後所述，本院爰依刑法第59條規定減輕其
    刑。而該罪法定本刑中有死刑、無期徒刑之規定，經比較結
    果，自以修正前之刑法第64條第2項、第65條第2項規定有利
    於被告等，自應適用該修正前之規定。
  (三)修正前刑法第59條規定「犯罪之情狀可憫恕者，得酌量減輕
    其刑」。修正後刑法第59條規定「犯罪之情狀顯可憫恕，認
    科以最低度刑仍嫌過重者，得酌量減輕其刑」，僅係酌減標
    準見解法律之明文化，非屬法律變更，故不生新舊法比較適
    用之問題。
四、按海洛因係屬毒品危害防制條例第 2條第2項第1款所定第一
    級毒品，核被告甲○○所為，係犯毒品危害防制條例第 4條
    第 1項之販賣第一級毒品罪。其販賣前後持有第一級毒品海
    洛因之低度行為，應為販賣之高度行為所吸收，不另論罪。
    又被告甲○○販賣第一級毒品海洛因予證人乙○○，固戕害
    證人乙○○之身心，但證人乙○○係依憑個人意志來向被告
    購買第一級毒品海洛因施用，被告並非居於主動兜售或推銷
    之地位，且依現有證據，只能證明被告曾販賣第一級毒品海
    洛因予證人乙○○ 1人，販賣次數僅1次，所得僅1千元，被
    告犯罪之情節，既與一般長期、大量販賣毒品之人有別，如
    仍處以法定最低之無期徒刑，仍嫌過重，亦與憲法明文規定
    之「比例原則」或刑法上之「罪刑相當原則」有違，是其犯
    罪之情狀，相較於毒品危害防制條例第4條第1項之法定刑言
    ，在客觀上仍足以引起一般人之同情，尚堪憫恕，爰依刑法
    第59條之規定，予以酌減其刑。
五、原審判決認被告販賣第一級毒品事證明確，固非無見，惟查
    ：(一)本件僅能證明被告甲○○於89年10月5日以1千元之價格
    販賣海洛因予乙○○，其餘起訴犯行則無法證明（詳如後述
    ），惟原審未予明白認定被告販賣海洛因之時間、次數及金
    額，尚有未合。(二)本件被告應依刑法第59條之規定予以酌減
    其刑，原審判決未予酌減，亦有未洽。(三)原審判決對於被告
    販賣毒品所得未依法宣告沒收，尚有未當。(四)扣案被告甲○○所有之海洛因應為3包（包括在丁○○身上查獲之海洛因2
    包及在甲○○身上查獲之海洛因1包， 3包驗餘淨重共1點77
    公克）均應諭知沒收銷燬之，原審僅就在被告甲○○身上查
    獲之海洛因1包諭知沒收銷燬，亦有未合。(五)扣案之夾鏈袋2
    大包及電子磅秤1台，應依毒品危害防制條例第19條第1項規
    定諭知沒收，原審依刑法第38條第1項第1款宣告沒收，容有
    未洽。被告上訴主張並未販賣毒品予乙○○云云，指摘原審
    判決不當，雖無理由，惟原審判決既有上開可議之處，自應
    由本院予以撤銷改判。爰審酌被告甲○○販賣第一級毒品海
    洛因藉以牟利，戕害乙○○之健康，並對於社會秩序或公共
    安全有潛在危害，且其犯後未能坦承犯行，供述前後不一，
    未見悔意，然本件僅能證明被告甲○○於89年10月5日以1千
    元之價格販賣海洛因予乙○○ 1次，所得非多等一切情狀，
    量處如主文第2項所示之刑，藉資懲儆。扣案之海洛因3包（
    驗餘淨重共 1點77公克），其海洛因及海洛因之外包裝因有
    海洛因殘留，難以析離（可參考法務部調查局 93年3月19日
    調科壹字第 09300113060號函），均應依毒品危害防制條例
    第18條第1項前段規定，宣告沒收銷燬之。扣案之夾鏈袋2大
    包及電子磅秤 1台，係被告所有供販賣毒品所用之物，業經
    本院認定如前，爰依同條例第 19條第1項前段規定，均予宣
    告沒收。另被告因販賣第一級毒品所得之 1千元，係被告所
    有因犯罪所得之物，應依毒品危害防制條例第 19條第1項規
    定，諭知沒收，如全部或一部不能沒收時，以其財產抵償之
    。
六、原審法院檢察署檢察官公訴意旨另以：被告甲○○除前揭犯
    罪事實欄所示於 89年10月5日18時許，在彰化縣和美鎮○○
    路○段57號住處，販賣海洛因1包1千元予乙○○外，自 89年
    9 月間起尚有連續多次在彰化縣彰化市○○路○段附近之招
    牌麵店及彰化縣和美鎮○○路○段57號住處，以1千元、 2千
    元、 3千元不等之價格販賣海洛因予乙○○，因認被告甲○○另涉有毒品危害防制條例第4條第1項之販賣第一級毒品罪
    嫌。惟按犯罪事實應依證據認定之，無證據不得認定犯罪事
    實，刑事訴訟法第154條第2項定有明文。又認定不利於被告
    之事實，須依積極證據，苟積極證據不足為不利於被告事實
    之認定時，即應為有利於被告之認定，更不必有何有利之證
    據（最高法院30年上字第816號判例參照）。
七、檢察官上開指述無非以證人乙○○於警詢及偵查中之指述為
    其論據，惟訊據被告甲○○堅決否認其有上開販賣海洛因之
    犯行，經查：
  (一)證人乙○○於警詢指述最明確之 2次，除上開論罪科刑之89
    年10月5日該次外，另指述89年9月12日22時許，在招牌麵店
    向被告甲○○購買海洛因1包3千元，其餘指稱購買之時間及
    次數均未明確（見上開警卷第 7頁），而於偵查中仍指稱中
    秋節有向甲○○買及最後一次係前往甲○○住處買，而伊僅
    去過甲○○住處一次，對於其他次數向甲○○購買海洛因之
    次數、金額、情節仍未能明確指述（見偵卷第53頁），另於
    原審亦僅指稱：「（問：向被告買毒品至何時？）89年9 、
    10月間‧‧‧，在他住的地方，他家的 2樓靠近陽台的房間
    」（見原審卷第20頁），亦未就除上開 2次購買海洛因外之
    購買情節為明確之指述，嗣於本院上訴審、更一審及本審調
    查及審理時則否認有向甲○○購買海洛因，而被告甲○○又
    堅詞否認有販賣海洛因予乙○○，是自無從僅憑乙○○上開
    不明確之指述，即遽認被告甲○○涉有此部分販賣第一級毒
    品海洛因犯行。
  (二)證人乙○○固於警詢明確指述 89年9月12日下午10時許，在
    招牌麵店向被告購買海洛因1包3千元，惟證人乙○○所稱此
    次購買之過程係以招牌麵店之（04）0000000號電話撥打000
    0000000 號行動電話與被告聯絡，而被告隨後帶海洛因到招
    牌麵店門口時，亦以0000000000號行動電話撥打（04）0000
    0000號電話請其開門乙節。於偵查中，臺灣彰化地方法院檢
    察署分別函請遠傳電信股份有限公司（下稱遠傳公司）提供
    （0000000000號行動電話之申設（請）人資料及 89年9月份
    之通聯紀錄，及請中華電信股份有限公司臺灣中區電信分公
    司彰化營運處（下稱中華電信彰化營運處）提供（04）0000
    00 0號電話 89年9月12日之通聯紀錄參辦，據中華電信彰化
    營運處89年12月6日彰彰客字第8901800298號函覆載稱：「
    ．．．囑查本營運處第（04）0000000號電話於89年9月12日
    之通聯紀錄，因查無通話紀錄，致無法提供資料．．．。」
    ，有該函在卷足按。而遠傳公司並未提供上開行動之申設人
    資料，僅提供一份上開行動電話之通聯紀錄，依該份通聯紀
    錄所示，上開行動電話門號於 89年9月11日至13日，並無與
    （04）0000000號電話之通話紀錄（見偵卷第31、32、34-38
    、43頁）。其後本院更一審再向遠傳公司調取上開行動門號
    之申設人資料，依該份申設人資料所載，上開行動電話門號
    於 89年7月30日至91年11月16日為賴奇夆所申請使用乙節，
    有該份申設人資料一份在卷足參（見本院更一審卷第43頁）
    。再依證人賴奇夆於本院更一審審理時證稱：上開行動電話
    伊不了解，但伊曾經辦過行動電話，申請之後沒有 3天就掉
    了，伊於89年間共申請過行動電話將近10支，另伊並不認識
    被告及證人乙○○等語（見本院更一審卷第74頁）。而被告
    亦迭稱其並未持用過上開行動電話，本院乃根據上開行動電
    話門號於 89年9月11日至13日之通聯紀錄，就於該段期間曾
    與上開行動電話持用人通話之電話申設人戶籍資料為比對，
    並未發現該等電話申設人與被告有何身分上或戶籍上之關聯
    ，況被告亦辯稱其不認識該等電話申設人乙節，即難認被告
    曾持用上開行動電話，是證人乙○○於警詢時所稱 89年9月
    12日被告曾以上開行動電話與其聯絡買賣海洛因事宜等語，
    核與客觀事證並不符合，其此部分證詞尚難遽採為不利於被
    告之認定。
  (三)因此除論罪科刑部分外，其餘起訴被告自89年 9月間起尚有
    連續多次在彰化縣彰化市○○路○段附近之招牌麵店及彰化
    縣和美鎮○○路○段57號住處，以1千元、2千元、3千元不等
    之價格販賣海洛因予乙○○多次犯行，尚屬不能證明，因檢
    察官認被告甲○○所涉本部分販賣第一級毒品海洛因犯行，
    與前開論罪科刑部分，有修正前之連續犯之裁判上一罪關係
    ，是就該部分不另為無罪之諭知。
據上論斷，應依刑事訴訟法第369條第1項前段、第364條、第299
條第1項前段，毒品危害防制條例第4條第1項、第18條第1項、第
19條第1項，刑法第11條、第2條第1項前段、第 59條，判決如主
文。
本案經檢察官丙○○到庭執行職務。
中    華    民    國    97    年    1     月    31    日
            刑事第八庭    審判長法  官  羅  得  村
                                法  官  劉  榮  服
                                法  官  張  靜  琪
上列正本證明與原本無異。
如不服本判決應於收受送達後10日內向本院提出上訴狀，其未敘
述上訴之理由者並得於提起上訴後10日內向本院補提理由書（均
須按他造當事人之人數附繕本）。
                                書記官  陳  俞  豪
中    華    民    國    97    年    1     月    31    日
毒品危害防制條例第四條：
製造、運輸、販賣第一級毒品者，處死刑或無期徒刑；處無期徒
刑者，得併科新臺幣一千萬元以下罰金。
製造、運輸、販賣第二級毒品者，處無期徒刑或七年以上有期徒
刑得併科新臺幣七百萬元以下罰金。
製造、運輸、販賣第三級毒品者，處五年以上有期徒刑，得併科
新臺幣五百萬元以下罰金。


司法院資訊處製作；財團法人民間司法改革基金會備份。
